【裁判字號】    98,台上,6885
【裁判日期】    981119
【裁判案由】    違反兒童及少年性交易防制條例
【裁判全文】
最高法院刑事判決            九十八年度台上字第六八八五號
上  訴  人  甲○○
            乙○○
上列上訴人等因違反兒童及少年性交易防制條例案件，不服台灣
高等法院中華民國九十六年十月五日第二審更審判決（九十六年
度上更(一)字第二四０號，起訴案號：台灣板橋地方法院檢察署九
十二年度偵字第八０五號），提起上訴，本院判決如下：
    主  文
上訴駁回。
    理  由
按刑事訴訟法第三百七十七條規定：上訴於第三審法院，非以判
決違背法令為理由，不得為之。是提起第三審上訴，應以原判決
違背法令為理由，係屬法定要件，如果上訴理由書狀並未依據卷
內訴訟資料，具體指摘原判決不適用何種法則或如何適用不當，
或所指摘原判決違法情事，顯與法律規定得為第三審上訴理由之
違法情形，不相適合時，均應認其上訴為不合法律上之程式，予
以駁回。本件原審經審理結果，認為上訴人甲○○、乙○○有原
判決記載之犯罪事實，因而撤銷第一審之科刑判決，比較行為時
與裁判時法律，改判仍依修正前刑法牽連犯、連續犯之規定，從
一重各論處上訴人等共同意圖營利而媒介，使未滿十八歲之人為
性交易為常業罪刑（乙○○適用刑法第五十九條減輕其刑），已
詳敘調查、取捨證據之結果及憑以認定犯罪事實之心證理由。並
就所辯各節，認非可採，詳加指駁。從形式上觀察，原判決並無
足以影響判決結果之違法情形存在。上訴人等上訴意旨略以：(一)
乙○○於原審陳述之內容，足以辨明警員邊德立於警詢時曾向乙
○○表示若承認與甲○○共同經營，罪比較輕，關一天就出來等
語。邊德立在原審雖表示「我沒說承認就放人」，應係不願坦承
非法取供所致。上訴人等在警詢中之自白顯係出於警員之利誘、
詐欺等不正當方法所取得，無證據能力，採為論罪科刑之基礎，
顯為違背法令。(二)原判決認定上訴人等為招攬男客，連續多次刊
登促使人為性交易訊息之報紙分類廣告及散發相同內容之廣告物
，然未明白認定刊登廣告之次數，難謂無理由不備之違法。(三)證
人Ａ女（姓名及年籍資料在卷）固於警詢時陳稱曾告知甲○○其
尚未成年等語，然甲○○究竟知悉Ａ女未滿十八歲或二十歲，既
關係兒童及少年性交易防制條例第二十三條罪責之成立，原判決
未予詳查，徒憑Ａ女在審理期間之證詞，遽為不利上訴人等之認
定，自與證據法則有違。(四)乙○○於第一、二審分別證稱甲○○
營業所得尚不足支付加油及用餐、甲○○從事車夫工作，曾目睹
甲○○在台北縣新莊市將當日營業所得交付他人，且本件並無積
極證據足以證明上訴人等賴共同經營流動應召站以維生，原判決
仍論處上訴人等以意圖營利而媒介，使未滿十八歲之人為性交易
為常業罪刑，自有理由欠備、適用法則不當之違誤云云。按事實
之認定、證據之取捨與證據之證明力如何，均屬事實審法院得自
由裁量、判斷之職權，苟其此項裁量、判斷，並不悖乎通常一般
人日常生活經驗之定則或理則上當然存在之法則，又已於判決內
論敘其何以作此判斷之心證理由者，即不得任意指為違法，而資
為第三審上訴之適法理由。經查，原判決主要係依憑證人Ａ女、
葉曉雲分別於警詢、第一、二審之證言，及上訴人等分別在警詢
、偵查、第一、二審所為不利於己之供詞，暨客戶資料簿、廣告
物、行動電話、保險套、潤滑油、民國九十一年十月七日中國時
報之分類廣告等證據，本於事實審法院職權推理之作用，資以認
定上訴人等有原判決事實欄所記載之犯罪事實，已於理由內詳為
說明認定所憑之依據與得心證之理由。對於上訴人等所辯：二人
並非男女朋友，亦無合夥經營本件相關應召站之情事；甲○○僅
擔任車伕之司機，負責載送小姐應召，另有老闆；其等不知Ａ女
未滿十八歲，因Ａ女裝扮入時，無法由外觀辨知實際年齡；Ａ女
與葉曉雲就應召次數、代價及分得比例，前後所述不一，並不可
採。甲○○又辯以：其於九十一年九月三十日認識老闆，自同年
十月一日開始工作，所獲得之利益不足新台幣（下同）一千元，
並非警詢時所稱之五萬餘元，扣案部分行動電話、客戶資料簿、
內載「漂亮寶貝」之廣告物均由老闆交付各等語。何以均非足採
信，亦已依憑卷內資料予以指駁。並敘明：上訴人等共同實行本
件犯行，如何具有營利之意圖，且均賴以維生；乙○○雖另有從
事性交易之收入，亦不影響其藉本件維生之意圖等旨綦詳。原判
決所為論斷及說明，核與證據法則無違，亦無理由不備之違法情
形存在。再原判決已依據證人簡曾傑、歐鑑巡、邊德立分別在第
二審之證詞，及甲○○在上訴審自承未遭警員毆打，並衡酌警察
機關受理案件之流程等情，說明上訴人等所辯警詢時之陳述不具
任意性云云，不可採信（原判決理由壹、一(一)），所為析論，經
核亦無違法。原判決採納上訴人等在警詢時之供詞為認定本件犯
罪事實之基礎，自與證據法則無悖。上訴意旨(一)(三)(四)置原判決所
為之明白論斷於不顧，猶執已為原審指駁之陳詞爭辯，及對原審
取捨證據與判斷證據證明力之職權行使，漫指其為違法，自非適
法之第三審上訴理由。又原判決已明確認定上訴人等有多次以在
媒體刊登足以引誘暗示促使人為性交易訊息之廣告或散發同性質
內容之廣告物之犯罪事實（原判決事實欄一），並於理由欄內詳
載此部分認定所憑之證據，且敘明上訴人等此部分行為，應依修
正前刑法連續犯之規定，論以一罪等旨（原判決理由貳、一(一)(二)
參、(二)）。而兒童及少年性交易防制條例第二十九條之散布廣告
物及以媒體刊登足以促使人為性交易之訊息罪，非以刊登及散發
上揭廣告（物）之時間為構成要件之一部，且原判決既認定此部
分之數行為具有修正前刑法連續犯之一罪關係，未在事實欄內就
刊登廣告之次數為不必要之認定，自無違誤。上訴意旨(二)徒以自
己之說詞，恣意指原判決違法，亦非合法之第三審上訴理由。至
上訴人等其餘上訴意旨，或係就屬原審採證認事職權之適法行使
及與構成要件無關之枝節，任意指摘為違法，或為單純事實之爭
辯，均難謂為適法之第三審上訴理由。衡以上述之說明，應認其
等上訴違背法律上之程式，均予駁回。
據上論結，應依刑事訴訟法第三百九十五條前段，判決如主文。
中    華    民    國  九十八  年   十一   月   十九   日
                      最高法院刑事第十二庭
                          審判長法官  黃  一  鑫
                                法官  張  春  福
                                法官  林  勤  純
                                法官  李  錦  樑
                                法官  陳  國  文
      本件正本證明與原本無異
                                      書  記  官
中    華    民    國  九十八  年   十一   月   三十   日
                                                Ａ

司法院資訊處製作；財團法人民間司法改革基金會備份。
